臺灣臺南地方法院刑事判決　　　　　　　94年度交易字第57號
公　訴　人　臺灣臺南地方法院檢察署檢察官
被　　　告　甲○○　男　51歲.
　　　　　　　　　　　號
上列被告因公共危險案件，經檢察官提起公訴（94年度核退偵字
第74號），被告就被訴事實為有罪之陳述，本院裁定進行簡式審
判程序，判決如下：
    主  文
甲○○服用酒類，不能安全駕駛動力交通工具而駕駛，累犯，處
有期徒刑陸月，如易科罰金，以參佰元折算壹日。
    事  實
一、甲○○前於民國八十九年間因公共危險罪，經台灣台南地方
    法院判處罰金（銀元）一萬五千元確定，於九十年八月十日
    罰金易服勞役執行完畢；又於九十年十月十二日因公共危險
    罪，再經台灣台南地方法院判處有期徒刑四月確定，於九十
    一年五月二十三日入監執行完畢，仍不知警惕。甲○○明知
    其於九十四年三月二十日下午四時許起至下午五時多許止，
    在台南縣歸仁鄉○○村○○路○段其友人住處，飲用啤酒、
    維士比及米酒等酒類後，已達於反應較慢、感覺減低、思考
    及個性行為均受影響改變，並影響控制與反應能力，而不能
    安全駕駛動力交通工具之狀態，仍貿然於同（二十）日晚上
    七時二十分許，騎乘車牌號碼ＯＣＴ─一四二號重機車，沿
    台南縣關廟鄉○○村○○路○段由東向西方向騎駛，途經該
    路段一七二號前時，因不勝酒力致未注意車前狀況，不慎自
    後追撞同向前方由乙○○所駕駛之耕耘車，甲○○因而人車
    倒地，受有身體多處擦傷。嗣經警據報前往處理，將甲○○
    送往國立成功大學醫學院附設醫院救治，並委由該醫院對甲
    ○○抽血檢測，測得其血液中酒精濃度為三○七ｍｇ＼ｄｌ
    （經換算為呼氣酒精測試值為每公升一‧五三五毫克），因
    而查獲。
二、案經台南縣警察局歸仁分局報請台灣台南地方法院檢察署檢
    察官偵查起訴。
    理  由
一、本件被告甲○○所犯係死刑、無期徒刑、最輕本刑為三年以
    上有期徒刑以外之罪，其於準備程序中就被訴事實為有罪之
    陳述，經法官告知簡式審判程序之旨，並聽取公訴人、被告
    之意見後，認為適宜由受命法官獨任進行簡式審判程序，依
    刑事訴訟法第二百七十三條之一第一項規定，裁定由受命法
    官獨任進行簡式審判程序，合先敘明。
二、前揭事實，迭據被告甲○○於警訊及本院審理時供承不諱，
    核與證人乙○○於警訊時證述之情節大致相符，且有成大醫
    院緊急生化檢驗報告單、刑法第一百八十五條之三案件測試
    觀察紀錄表、道路交通事故現場圖、道路交通事故調查報告
    表(一)、(二)、交通事故現場照片十二張等附卷可稽。又按刑法
    第一百八十五條之三規定所謂「不能安全駕駛」，係抽象危
    險犯，本不以發生具體危險為必要，而依醫學實驗證明所得
    經驗法則，對於吐氣酒精濃度達每公升○‧二五毫克以上時
    ，將使駕駛人產生複雜之技巧障礙、駕駛能力變壞之行為表
    現，肇事比率比一般未飲酒時高出二倍，而吐氣酒精濃度達
    每公升○‧五毫克以上時，將使駕駛人產生平衡感與判斷力
    障礙升高，肇事比率比一般未飲酒時高出十倍，甚而如吐氣
    酒精濃度達每公升○‧七五毫克時，駕駛人將產生明顯酒醉
    、步履蹣跚之行為狀態，其肇事比率比一般高二十五倍（參
    見司法院第四十六期業務研究會）。本件被告甲○○於案發
    後抽血檢測結果其血液中酒精濃度為三○七ｍｇ＼ｄｌ，經
    換算為呼氣酒精測試值為每公升一‧五三五毫克，有上開緊
    急生化檢驗報告單乙紙在卷足憑，依據上開研究報告之結論
    ，並佐以被告係因不勝酒力致自後追撞同向前方行駛之耕耘
    車，足認被告案發當時已因服用酒類導致其反應變慢、感覺
    減低、思考及個性行為亦均受影響而改變，並影響控制與反
    應能力，而已達於不能安全駕駛動力交通工具之情狀。從而
    ，被告上開酒後駕車之公共危險犯行，應堪認定。
三、核被告甲○○所為，係犯刑法第一百八十五條之三服用酒類
    不能安全駕駛動力交通工具而駕駛罪。被告前因公共危險案
    件，經台灣台南地方法院判處有期徒刑四月確定，於九十一
    年五月二十三日入監執行完畢，有台灣高等法院被告前案紀
    錄表可按，其於有期徒刑執行完畢後五年以內再犯有期徒刑
    以上之罪，為累犯，依法加重其刑。爰審酌被告前因二次公
    共危險案件，分別經法院判處罰金及徒刑後，竟不知警惕，
    再於飲酒後酒精濃度高達每公升一‧五三五毫克之情況下，
    仍貿然駕車行駛於公眾往來之道路上，無視於公眾生命財產
    安全之情狀，並形如道路上游走之不定時炸彈，並因酒醉以
    致肇事，所犯情節，惟念及本件並無造成他人損傷，且被告
    自身亦因此受有傷害，及犯後坦承犯行等一切情狀，量處如
    主文所示之刑，並諭知易科罰金之折算標準，以資懲儆。又
    本院審酌上情，認科以主文所示之刑，已足資懲戒，是公訴
    人具體求刑被告有期徒刑七月，尚嫌過重，併此敘明。
據上論斷，應依刑事訴訟法第二百七十三條之一第一項、第二百
九十九條第一項前段，刑法第一百八十五條之三、第四十一條第
一項前段、第四十七條，罰金罰鍰提高標準條例第二條，判決如
主文。
本案經檢察官丙○○到庭執行職務。
中　　華　　民　　國　　94　　年　　7 　　月　　6 　　日
                  交通法庭  法　官  洪榮家
右正本證明與原本無異。
如不服本判決，應於判決送達後10日內，向本院提出上訴狀（應
附繕本）。
                            書記官  陳志德
中　　華　　民　　國　　94　　年　　7 　　月　　6 　　日
附錄本案論罪科刑法條全文：
刑法第185條之3：
服用毒品、麻醉藥品、酒類或其他相類之物，不能安全駕駛動力
交通工具而駕駛者，處1年以下有期徒刑、拘役或3萬元以下罰金
。
